【裁判字號】    91,易,450
【裁判日期】    920102
【裁判案由】    違反商標法
【裁判全文】
臺灣士林地方法院刑事判決                          九十一年度易字第四五號
    聲  請  人  臺灣士林地方法院檢察署檢察官
    被      告  甲○○
右列被告因違反商標法案件，經檢察官聲請逕以簡易處決處刑（九十一年度偵字第三
三三六號），及移送併案審理（台灣台北地方法院檢察署九十一年度偵字第一二八三
四號）本院認不宜以簡易判決處刑（九十一年度簡字第七一五號），改依通常程序審
理，判決如左：
    主  文
甲○○連續明知為意圖欺騙他人，於同一商品，使用相同於他人註冊商標之圖樣之商
品而販賣，累犯，處有期徒刑陸月，併科罰金新台幣參萬元，有期徒刑如易科罰金，
罰金如易服勞役均以佰元（即新台幣玖佰元）折算壹日。
扣案附表二、三之仿冒附表一商標圖樣之物品，均沒收。
    事  實
一、甲○○曾於民國八十六年間因違反麻醉藥品管理條例案件，經台灣板橋地方法院
    判處有期徒刑三月確定，於八十七年三月二十二日執行完畢，詎猶不知悔改，其
    明知附表一所示之商標圖樣，係附表一之專用權人等公司分別向我國經濟部中央
    標準局（嗣於八十八年一月二十六日改制為智慧財產局）申請註冊，而取得於附
    表一之專用期間指定使用於附表一所載之商品之商標專用權，現仍在專用期間內
    ，甲○○竟意圖欺騙他人，並基於概括之犯意，於九十一年一月間某日起，以每
    件新台幣（下同）一百至二百五十元不等之價格，自丙○○販入使用相同於上開
    商標之仿冒眼鏡、皮件、鑰匙包、記事本、萬用手冊、置煙盒、零錢包、鎖匙、
    手錶等物，旋即以眼鏡每支二百元、皮件每個三百九十元、鑰匙包每個二百九十
    元、記事本每本三百九十元、手錶二百九十元之價格，連續多次在於其所擺設之
    攤位陳列，販賣予不特定之顧客牟利，先後於：
（一）九十一年三月一日下午七時許，在台北市中山區○○○路七十號前，為台北市
      政府警察局中山分局警員查獲，並扣得仿冒之「ＤＵＮＨＩＬＬ」皮夾、「Ｍ
      ＯＮＴＢＬＡＮＣ」手提包、記事本、鑰匙包、原子筆、「ＧＵＣＣＩ」皮夾
      、手錶、「ＣＨＡＮＥＬ」皮夾、手錶等物（詳如附表二）。
（二）九十一年三月二十三日晚間八時許，又在台北市士林區○○○路三九號前人行
      道上，為內政部警政署保安警察第二總隊第二大隊第三中隊警員當場查獲，並
      扣得仿冒之「ＤＵＮＨＩＬＬ」皮包、「ＭＯＮＴＢＬＡＮＣ」皮包、記事本
      、鑰匙包、「ＧＵＣＣＩ」眼鏡、皮包、鑰匙包、「ＣＨＡＮＥＬ」眼鏡、鑰
      匙包等物（詳如附表三）。
二、案經台北市政府警察局士林分局報請臺灣士林地方法院檢察署檢察官聲請簡易判
    決處刑及台北市政府警察局中山分局函請台灣台北地方法院檢察署檢察官移送併
    辦。
    理  由
一、右揭犯罪事實，業據被告甲○○於警訊、偵查及本院審理時坦承不諱，核與告訴
    人即附表一所示之公司之代理人丁○○於警訊時指訴情節相符，而附表一商標圖
    樣之商標，係附表一專用權人公司向經濟部中央標準局申請註冊，經核准而取得
    指定使用於附表一專用商品之商標專用權，有經濟部中央標準局商標註冊證影本
    在卷為憑，且被告所販賣之商品均係品質粗劣之仿冒品等情，亦有告訴代理人丁
    ○○出具之鑑定證明書在卷可參，並有如附表二、三所示之仿冒品扣案可資佐證
    ，而扣案之仿品上之商標圖樣，與附表所示專用權人之商標圖樣係屬相同，亦經
    本院勘驗明確，有本院九十一年九月十二日、十二月十二日之勘驗筆錄在卷可稽
    。是本件上開扣案如附表二、三所示之商品顯已仿冒告訴人享有專用權之附表一
    之附圖之商標圖樣，而係於同一商品，使用相同於他人註冊商標之圖樣之商品，
    足與真品相混淆，顯見被告具有欺騙他人之意圖。綜上所述，本件事證明確，被
    告犯行堪以認定，應依法論科。
二、按商標之作用，乃在表彰商標專用權人所生產、製造、加工、檢選、批售或經紀
    之商品，使一般消費者認識該商標之商品，並可藉此辨明商品之來源與信譽。故
    如所販賣商品之商標圖樣非原廠所製作，而係出於他人之仿冒者，若仿冒之商品
    ，足以使一般消費者產生混同或誤認時，雖然交易相對人因該仿冒商品之價格低
    廉而不致產生混淆，惟對於其餘購買該商標產品之廣大消費者及商標專用權人而
    言，仍會因行為人之販賣行為而產生被欺騙之感覺，是行為人販賣仿冒商品，縱
    購買之相對人於購買時明知係仿冒商品，仍屬意圖欺騙他人。查被告甲○○明知
    附表二、三所示之商品係意圖欺騙他人於同一商品使用相同於他人註冊商標圖樣
    之商品而販賣，核其所為，係犯商標法第六十三條之販賣仿冒商標商品罪。其意
    圖販賣而陳列仿冒商標商品之低度行為，為販賣仿冒商標商品之高度行為所吸收
    ，不另論罪。被告先後兩次販賣仿冒商標商品之犯行，時間緊接，構成要件相同
    ，顯係基於概括犯意為之，應論以連續犯一罪，並依法加重其刑。又檢察官就犯
    罪事實一部起訴者，其效力及於全部，刑事訴訟法第二百六十七條定有明文，公
    訴人雖僅就被告於右述犯罪事實之九十一年三月二十三日之查獲部分為起訴，但
    此部分與併案部分之九十一年三月一日查獲部分犯行，有上揭連續犯之裁判上一
    罪關係，應由本院併予審理，併此說明。再查被告曾於八十六年間因違反麻醉藥
    品管理條例案件，經台灣板橋地方法院判處有期徒刑三月確定，於八十七年三月
    二十二日執行完畢，有台灣高等法院被告全國前案紀錄表及臺灣高等法院檢察署
    刑案紀錄簡覆表各乙紙在卷足憑，其前受有期徒刑之執行完畢後，五年以內再犯
    本件有期徒刑以上之罪，為累犯，應依刑法第四十七條之規定遞予加重其刑。爰
    審酌被告之素行，其於九十一年三月一日遭查獲，猶未知悔改，復於同年月二十
    三日再遭查獲，本不宜輕縱，惟念及被告犯後於本院審理期間尚能坦承犯行，深
    知悔悟，及被告犯罪之動機、目的、手段及以低價購入仿冒他人商標之商品，營
    取差額利得，其不正競爭所生危害消費者利益及工商企業之正常發展等所生危害
    等一切情狀，量處如主文所示之刑，並諭知易科罰金、易服勞役之折算標準。
三、又扣案附表二、三之仿冒附表一商標圖樣之商品，均係被告犯商標法第六十三條
    之罪所販賣之物，不問屬於被告與否，均依商標法第六十四條之規定諭知沒收。
四、至台灣士林地方法院檢察署九十一年度偵字第四一六六號案件併案意旨略以：被
    告於九十一年三月二十二日晚間八時三十分許，在台北市士林區○○○路三九號
    前人行道上，為台北市政府警察局北投分局警員查獲，並為警扣得仿冒之「ＬＶ
    」皮件十六個、提包提袋六個、萬用手冊二個、置煙盒三個、零錢包四個、鎖匙
    包三個、手錶三個等物。因認被告所為，涉犯商標法第六十三條之販賣仿冒商標
    商品罪嫌云云。公訴人認被告涉有前開犯行，無非係以當場扣得之仿冒品及被告
    於警訊、偵查中之自白為論據。訊據被告堅決否認有前揭犯行，辯稱前開仿冒商
    品並非伊所販賣，係由丙○○所販賣，伊當時係頂替丙○○而出面承認等語。經
    查，被告於本院審理時否認犯行，是被告之警訊、偵查之供述，是否真實，已非
    無無疑，且丙○○確有於右揭時地販賣其他商品等情，業據證人丙○○及查獲之
    員警戊○○等人於本院調查時到庭證述綦詳（九十一年十月二十九日訊問筆錄）
    ，而丙○○事後亦有到警局探望被告甲○○乙節，亦據證人戊○○、乙○○、己
    ○○等人證述在卷，足見被告所辯，尚非全然無據，另參被告於警訊、偵查及本
    院歷次訊問，對於事實欄兩次之犯行，均坦承不諱，被告如有為併案部分之違反
    商標法犯行，衡情應無否認之必要。此部分既無法使本院確信被告有違反商標法
    之犯行，尚難認與起訴判決有罪之販賣仿冒商標商品罪有何裁判上一罪關係，而
    應退由檢察官另行處理。
據上論斷，應依刑事訴訟法第四百五十二條、第二百九十九條第一項前段，商標法第
六十三條、第六十四條，刑法第十一條、第五十六條、第四十七條、第四十一條第一
項前段、第四十二條第二項，罰金罰鍰提高標準條例第二條，判決如主文。
本案經檢察官鄭世揚到庭執行職務。
中      華      民      國    九十二    年      一      月      二      日
                                    臺灣士林地方法院刑事第四庭
                                        法  官  王  俊  雄
右正本證明與原本無異。
如不服本件判決，得自判決送達之日起十日內，向本院提起上訴。
                                        書記官  許  秋  莉
中      華      民      國    九十二    年      一      月      十      日
附錄本判決論罪科刑依據之法條：
商標法第六十三條：
  明知為前條商品而販賣、意圖販賣而陳列、輸出或輸入者，處一年以下有期徒刑、
  拘役或科或併科新臺幣五萬元以下罰金。
商標法第六十四條：
  犯前二條之罪所製造、販賣、陳列、輸出或輸入之商品不問屬於犯人與否，沒收之
  。
附表三：
┌─┬─────────┬───┐
│編│                  │      │
│號│物   品   名   稱 │數  量│
├─┼─────────┼───┤
│１│GUCCI 眼鏡        │  16  │
├─┼─────────┼───┤
│２│CHENEL眼鏡        │  2   │
├─┼─────────┼───┤
│３│GUCCI 皮包        │  7   │
├─┼─────────┼───┤
│４│GUCCI 鑰匙包      │  2   │
├─┼─────────┼───┤
│５│CHENEL鑰匙包      │  1   │
├─┼─────────┼───┤
│６│MONTBLANC 皮包    │  10  │
├─┼─────────┼───┤
│７│MONTBLANC 記事本  │  5   │
├─┼─────────┼───┤
│８│MONTBLANC 鑰匙包  │  1   │
├─┼─────────┼───┤
│９│DUNHILL 皮包      │  11  │
└─┴─────────┴───┘


司法院資訊處製作；財團法人民間司法改革基金會備份。
